【裁判字號】    97,審訴,1071
【裁判日期】    970508
【裁判案由】    毒品危害防制條例
【裁判全文】
臺灣高雄地方法院刑事判決            97年度審訴字第1071號
公  訴  人  臺灣高雄地方法院檢察署檢察官
被      告  甲○○
                    另案在臺灣高雄監獄執行中
指定辯護人  本院公設辯護人黃秋葉
上列被告因毒品危害防制條例案件，經檢察官提起公訴（97年度
毒偵字第2501號），本院合議庭裁定由受命法官獨任依協商程序
審理，判決如下：
    主  文
甲○○施用第一級毒品，累犯，處有期徒刑捌月。
    事實及理由
一、本件犯罪事實及證據，除犯罪事實「甲○○前因施用毒品案
    件，經臺灣高雄地方法院以92年度毒聲字第1525號裁定送觀
    察、勒戒後，認有繼續施用毒品傾向，再以92年度毒聲字第
    2139號裁定令入戒治處所施以強制戒治，於民國93年1 月9
    日執行完畢釋放。復因施用毒品案件，迭經臺灣高雄地方法
    院以92年度簡字第1757號、95年度訴字第87號分別判處有期
    徒刑6 月及應執行有期徒刑11月確定，甫於96年5 月28日縮
    刑執行完畢」更正為「甲○○前因施用毒品案件，經本院以
    90年度毒聲字第5748號裁定送觀察、勒戒後，於民國90年10
    月11日因無繼續施用毒品傾向釋放；嗣其於前開觀察、勒戒
    執行完畢釋放後5 年內，再犯施用毒品案件，經本院以95年
    度訴字第87號判決，判處有期徒刑8 月、4 月，應執行有期
    徒刑11月確定，於96年5 月28日執行完畢」；「在不詳地點
    」更正為「在其高雄市前鎮區○○○街93巷7 號之住處」；
    「嗣於97年2 月25日」更正為「嗣於97年1 月25日」證據部
    分補充「被告甲○○於本院審理中之自白」外，餘均引用檢
    察官起訴書之記載，如附件。
二、本件被告業已認罪，並經辯護人協助下與檢察官於審判外達
    成協商之合意，渠等合意內容為：被告願受科刑範圍如主文
    所載。經核被告所為，係犯毒品危害防制條例第10條第1 項
    之施用第一級毒品罪，且上開協商合意內容，並無刑事訴訟
    法第455 條之4 第1 項所列不得認罪協商之情形，本件既經
    檢察官聲請改依協商程序而為判決，本院爰不經言詞辯論，
    於協商合意範圍內為協商判決。
三、應適用之法條：刑事訴訟法第455 條之4 第2 項、第455 條
    之8 、第454 條第2 項，毒品危害防制條例第10條第1 項，
    刑法第11條前段、第47條第1 項。
四、本判決除有刑事訴訟法第455 條之4 第1 項第1 款、第2 款
    、第4 款、第6 款、第7 款所定情形之一，或違反同條第2
    項規定者外，不得上訴。
本案經檢察官鄭益雄到庭執行職務。
中    華    民    國    97    年    5     月    8     日
                  刑事第七庭    法  官  陳君杰
以上正本證明與原本無異。
如不服本判決，應於判決送達後10日內，向本院提出上訴狀。
中    華    民    國    97    年    5     月    8     日
                                書記官  李承悌
附錄本判決論罪科刑法條全文：
毒品危害防制條例第10條第1項
施用第一級毒品者，處6 月以上5 年以下有期徒刑。
附件：
臺灣高雄地方法院檢察署檢察官起訴書
                                    97年度毒偵字第2501號
    被      告  甲○○  男  37歲（民國○○年○月○○日生）
                        住高雄市前鎮區○○○街93巷7號
                        （另案在臺灣高雄第二監獄執行中）
                        國民身分證統一編號：Ｚ000000000號
上列被告因違反毒品危害防制條例案件，已經偵查終結，認應該
提起公訴，茲將犯罪事實及證據並所犯法條分敘如下：
        犯罪事實
一、甲○○前因施用毒品案件，經臺灣高雄地方法院以92年度毒
    聲字第1525號裁定送觀察、勒戒後，認有繼續施用毒品傾向
    ，再以92年度毒聲字第2139號裁定令入戒治處所施以強制戒
    治，於民國93年1月9日執行完畢釋放。復因施用毒品案件，
    迭經臺灣高雄地方法院以92年度簡字第1757號、95年度訴字
    第87號分別判處有期徒刑6月及應執行有期徒刑11月確定，
    甫於96年5月28日縮刑執行完畢。詎其仍不知悔改戒絕毒癮
    ，猶於前開強制戒治執行完畢釋放後5年內，於97年1月25
    日15時34分回溯48小時內某時點，在不詳地點，施用第一級
    毒品海洛因1次。嗣於97年2月25日，因經警盤查，發現其為
    毒品列管人口而攜回警局調查，並得其同意採尿送驗，呈嗎
    啡、可待因陽性反應而查悉上情。
二、案經高雄市政府警察局苓雅分局移送偵辦。
        證據並所犯法條
一、證據方法及待證事實：
┌──┬─────────────┬─────────────┐
│編號│ 證據方法                 │待證事實                  │
├──┼─────────────┼─────────────┤
│一  │列管毒品人口尿液檢驗檢體採│被告於97年1 月25日所採尿│
│    │集送驗紀錄表及正修大學超微│  液經以酵素免疫分析法及氣│
│    │量研究科技中心檢驗報告各1 │  相層析/ 質譜儀法檢驗結果│
│    │紙。                      │  ，呈現嗎啡陽性反應之事實│
│    │                          │  。                      │
│    │                          │被告於採尿前48小時內某時│
│    │                          │  點，有施用第一級毒品海洛│
│    │                          │  因之事實。              │
├──┼─────────────┼─────────────┤
│二  │本署刑案資料查註紀錄表、全│被告係強制戒治執行期滿後│
│    │國施用毒品案件紀錄表及受觀│  ，五年內再犯施用毒品罪嫌│
│    │察勒戒人毒品及前科紀錄簡列│  。                      │
│    │表各1紙。                 │被告本件犯行為累犯。    │
└──┴─────────────┴─────────────┘
二、核被告所為，係違犯毒品危害防制條例第10條第1 項之罪嫌
    。被告前曾犯如事實欄所載之罪，於刑執畢後5年內再犯本
    罪，請依累犯規定加重其刑論處。
三、依刑事訴訟法第251條第1項提起公訴。
    此    致
臺灣高雄地方法院
中    華    民    國    97    年    3     月    21    日
                              檢察官  乙  ○  ○
上正本證明與原本無異
中    華    民    國    97    年    3     月    31    日
                              書記官  黃  維  傑
附錄所犯法條：
毒品危害防制條例第10條第1項
毒品危害防制條例第10條
施用第一級毒品者，處 6 月以上 5 年以下有期徒刑。
施用第二級毒品者，處 3 年以下有期徒刑。


司法院資訊處製作；財團法人民間司法改革基金會備份。
